# 求助陈版主，关于在建的以后准备租赁房产，会计科目核算。

提问人：liuweisheng 时间：2020-05-26 14:17:00
A公司建一个工业园区，建完后产权归A公司，A公司对外出租。在建的工业园区是计入在建工程科目，还是存货-开发成本科目合适？谢谢版主解惑
老师 您回复我在投资性房地产-在建科目核算，我看准则中：投资性房地产核算：已出租的建筑物、土地使用权；
这里怎么理解。谢谢版主解惑。

回答人：chenyiwei
在《讲解 2010 》中提及：“已出租的建筑物是指企业拥有产权的、以经营租赁方式出租的建筑物，包括自行建造或开发活动完成后用于出租的建筑物以及正在建造或开发过程中将来用于出租的建筑物。”；“已出租的建筑物是企业已经与其他方签订了租赁协议，约定以经营租赁方式出租的建筑物。一般应自租赁协议规定的租赁期开始日起，经营租出的建筑物才属于已出租的建筑物。通常情况下，对企业持有以备经营出租的空置建筑物或在建建筑物，如董事会或类似机构作出书面决议，明确表明将其用于经营租出且持有意图短期内不再发生变化的，即使尚未签定 租赁协议，也应视为投资性房地产。这里的空置建筑物，是指企业新购入、自行建造或开发完成但尚未使用的建筑物，以及不再用于日常生产经营活动且经整理后达到可经营出租状态的建筑物。”
上述两段中关于“在建建筑物”的说明系 2010 年版本的讲解新增的。